【裁判字號】    99,簡抗,2
【裁判日期】    991009
【裁判案由】    詐欺
【裁判全文】
臺灣士林地方法院刑事裁定               99年度簡抗字第2號
抗  告  人  臺灣士林地方法院檢察署檢察官
被      告  甲○○
上列抗告人因被告犯詐欺案件，不服本院中華民國99年8 月17日
所為之裁定（99年度審簡字第908 號），提起抗告，本院裁定如
下：
    主  文
原裁定撤銷。
    理  由
一、抗告意旨略以：原裁定以原判決主文所載緩刑期間，顯係誤
    寫，惟既可由判決理由內知悉判決本旨，該等誤寫尚不影響
    於全案情節與判決之本旨，逕以裁定更正之，固非無見。惟
    按判決如有誤寫、誤算或其他類此之顯然錯誤者，法院得依
    聲請或依職權以裁定更正；其正本與原本不符者，亦同，民
    事訴訟法第232 條第1 項定有明文，關於刑事判決有顯係文
    字誤寫，而不影響於全案情節與判決之本旨者，依司法院釋
    字第43號解釋意旨，固得參照上開規定，由原審法院依聲請
    或本於職權以裁定更正。惟本案原判決之原本及其正本主文
    欄既然均記載緩刑三年，本案之緩刑期間究為三年抑或理由
    所示之四年，攸關被告權益及被害人賴幸秋於被告未履行緩
    刑條件時請求撤銷被告緩刑宣告之機會，影響至鉅，顯已影
    響判決本旨，並非誤寫之顯然錯誤，應非得以裁定更正之範
    圍( 另就本案判決已提起上訴) 。原裁定適用法律有前揭違
    誤，難認妥適，爰依法提起抗告，請求撤銷原裁定。
二、按刑事判決文字，顯係誤寫，而不影響於全案情節與判決之
    本旨者，參照民事訴訟法第二百三十二條規定，原審法院得
    以裁定更正之，固經司法院大法官釋字第四三號解釋在案。
    惟查：
  (一)被告甲○○因犯詐欺取財罪，經原審於民國99年7 月20日以
    99年度審字第908 號判處有期徒刑拾月。緩刑年，並應於
    判決確定之日起年內，向被害人賴幸秋支付新臺幣陸佰萬
    元之財產上損害賠償。惟該判決於事實及理由欄三卻記載「
    併予宣告緩刑4 年」、「諭知被告應於判決確定之日起3 年
    內，給付被害人賴幸秋因本案受騙支付之600 萬元財產上損
    害」。嗣再經原審於99年8 月17日以上開判決之原本及其正
    本有誤寫，而裁定更正為：原判決之原本及其正本主文欄內
    所載「緩刑年」，應更正為「緩刑肆年」。此有上開判決
    書及裁定影本各一份在卷可稽。
  (二)本院經核上開判決所諭知之「緩刑年」較諸「緩刑肆年」
    為有利於被告，惟「於判決確定之日起年內向被害人賴幸
    秋支付新臺幣陸佰萬元之財產上損害」則較諸「於判決確定
    之日起肆年內向被害人廖幸秋支付新臺幣陸佰萬元之財產上
    損害」不利於被告；又關於本案之緩刑期間究為三年抑或事
    實及理由欄所示之四年，亦關於被害人賴幸秋於被告未履行
    緩刑條件時請求撤銷被告緩刑宣告之機會，是以原判決之緩
    刑期間為何，對被告及被害人賴幸秋之權益確影響重大；再
    查原審於準備程序筆錄中亦未記載有關緩刑期間之問題，是
    以亦無從得知原判決就此部分有顯係誤寫之情形，此亦有原
    審於99年6 月22日準備程序筆錄一份可參。
  (三)綜上所述，原判決之主文欄與事實及理由欄就緩刑期間所載
    確屬不一致，而此不一致已達影響於全案情節與判決之本旨
    ，就此判決主文與理由之矛盾，自屬判決違背法令，須以上
    訴程序救濟，而不得由原審另行裁定更正，而原審就此部分
    以裁定更正，係於法不合，檢察官就部分提起抗告為有理由
    ，自應依法撤銷原裁定。
三、依刑事訴訟法第455 條之1 第4 項、第5 項、第413 條，裁
    定如主文。
中    華    民    國    99    年    10    月    9     日
                  刑事第四庭審判長法  官  李育仁
                                  法  官  謝佳純
                                  法  官  徐文瑞
以上正本證明與原本無異。
本件裁定不得抗告。
                                  書記官  蔡雨呈
中    華    民    國    99    年    10    月    9    日

司法院資訊處製作；財團法人民間司法改革基金會備份。
